---
title: "PROGRAMAÇÃO FUNCIONAL ORIENTADA A OBJETOS"
subtitle: "Aula 05"
data: "12 de março de 2018"
output: html_notebook
---

Este é o meu primeiro documento **RNotebook**. Uma excelente ferramenta para relatórios de *DataScience*.

#Introdução

Vamos criar um vetor numérico, um vetor de inteiros, um vetor de string (texto).

Ctrl + alt + I - Cria o *Chunk* abaixo:

```{r}

```

```{r}
# Vetor numérico assume casas decimais
x <- c(5,3.4,6.2,7)
x
class(x)

idades <- c(29L, 30L, 31L, 32L)
class(idades)

nomes <- c("Gerson", "Edézio", "Layla")
nomes
class(nomes)

```

Agora vamos criar um banco de dados `data.frame`. Para isso, vamos criar um vetor de nomes, outro de idades, e outro de time de futebol.

```{r}

bd = data.frame(nomes = c("Edésio", "Gerson", "Adelvan", "Layla"),        
                idades = c(24L, 25L, 23L, 24L),
                times = c("Cruzeiro", "Sport", "Atletico", NA),
                stringsAsFactors = F) ## <-  Tira a opção de variável categórica.

bd
```

Agora vamos investigar o nosso banco de dados:

```{r}
dim(bd) # Dimensões do banco
names(bd) # Nomes das variáveis
str(bd) # Estrutura do banco

bd$times <- as.factor(bd$times)

str(bd)

```

# Trabalhando com o Enade:

Estamos estudando o banco de dados do Enade. O Enade é um dos procedimentos de avaliação do Sistema Nacional de Avaliação da Educação Superior (Sinaes). O Enade é realizado pelo Instituto Nacional de Estudos e Pesquisas Educacionais Anísio Teixeira (Inep). O Enade, não avalia o desempenho do aluno, mas confere a qualidade dos cursos e o rendimento de seus alunos em relação aos conteúdos programáticos, suas habilidades e competências.

Para fins práticos, vamos trabalhar com uma amostra aleatória previamente preparada para esta aula. Esta amostra está alocada no GitHub e nós podemos carregá-la no R direto da Internet.

```{r}

install.packages("readr")
library(readr) # Carrega o pacote 


enade14 <- read_csv2("https://raw.githubusercontent.com/neylsoncrepalde/introducao_ao_r/master/dados/enade_2014_amostra.csv")

names(enade14)

hist(enade14$nt_ger, col="green", main = "Histograma da nota geral do Enade")

```






























