---
title: "PROJETO INTEGRADOR - Exerc√≠cio 3"
data: "26 de mar√ßo de 2018"
output: html_notebook
---

```{r}
install.packages("readr")
install.packages("dplyr")
install.packages("descr")
library(readr)# Carrega o pacote 
library(dplyr) # Carrega o pacote
library(descr) # Carrega o pacote 

enade14 <- read_csv2("https://raw.githubusercontent.com/neylsoncrepalde/introducao_ao_r/master/dados/enade_2014_amostra.csv")

```

Mostre com um comando e usando um gr·fico a distribuiÁ„o das idades dessa amostra de alunos que fizeram ENADE em 2014. Comente o resultado.

R: A quantidade de pessoas com idades entre 20 e 30 anos √© maior do que o restante.

```{r}
hist(enade14$nu_idade, col="red", main = "Histograma das Idades Registradas no Enade")

```

Monte uma tabela exibindo as porcentagens e os valores absolutos das proporÁıes de alunos por COR/RA«A. O descobrimos sobre isso?

R: A porcentagem de pessoas brancas que fizeram o ENADE est· imensamente superior as outras raÁas. 

```{r}

enade14$cor_raca <-  enade14$qe_i2
enade14$cor_raca[enade14$cor_raca == "a"] <- "Brancos"
enade14$cor_raca[enade14$cor_raca == "b"] <- "Negros"
enade14$cor_raca[enade14$cor_raca == "c"] <- "Pardos"
enade14$cor_raca[enade14$cor_raca == "d"] <- "Amarelos"
enade14$cor_raca[enade14$cor_raca == "e"] <- "Indigenas"
freq(enade14$cor_raca, col="#FF0088", main = "Cor/Ra√ßa")

```

Apresente a proporÁ„o de alunos casados e solteiros. AtenÁ„o, queremos apenas CASADOS e SOLTEIROS. Exclua de sua an·lise os alunos que tiverem outro tipo de estado civil.

```{r}

enade14$estado_civil <-  enade14$qe_i1
enade14$estado_civil[enade14$estado_civil == "d"] <- NA
enade14$estado_civil[enade14$estado_civil == "e"] <- NA
enade14$estado_civil[enade14$estado_civil == "c"] <- NA
enade14$estado_civil[enade14$estado_civil == "a"] <- "Solteiro(a)"
enade14$estado_civil[enade14$estado_civil == "b"] <- "Casado(a)"
freq(enade14$estado_civil, col="#FF0088", main = "Estado Civil")

```

Apresente estat√≠sticas descritivas sobre a nota geral dos alunos no Enade. Apresente tamb√©m a informa√ß√£o em um gr√°fico. 
Qual √© o gr√°fico mais adequado para a visualiza√ß√£o desta vari√°vel? Por qu√™? Comente sobre a nota geral. 
Os alunos parecem ter, no geral, um bom desempenho ou um mal desempenho?

R: O Gr√°fico mais adequado √© um Histograma, pois um histograma √© um gr√°fico de frequ√™ncia que tem por objetivo ilustrar como uma determinada amostra ou popula√ß√£o de dados est√° distribu√≠da. A m√©dia das notas √© 399,6. Acredito que para os alunos costumam ficar na m√©dia. Nem bom demais, nem ruim demais. 

```{r}
summary(enade14$nt_ger)
hist(enade14$nt_ger, col="red", main = "Histograma das Notas Registradas no Enade")

```

Crie uma vari√°vel bin√°ria chamada PUBLICA. Nessa vari√°vel, voc√™ deve marcar 1 se a universidade em que o aluno estudou foi p√∫blica e 0 se foi privada. ATEN√á√ÉO: existe uma vari√°vel com a categoria administrativa da IES mas ela possui v√°rias subclassifica√ß√µes. √â preciso que voc√™ crie outra vari√°vel com as categorias corretas.

```{r}

enade14$publica <-  enade14$qe_i2
enade14$publica[enade14$cor_raca == "a"] <- "Branco"
enade14$publica[enade14$publica == "b"] <- "Negros"
enade14$publica[enade14$publica == "c"] <- "Pardos"
enade14$publica[enade14$publica == "d"] <- "Amarelo"
enade14$publica[enade14$publica == "e"] <- "Indigena"

```

Mostre a distribui√ß√£o da renda para os alunos do ENADE 2014. Mostre tamb√©m a distribui√ß√£o de renda apenas para os alunos das escolas p√∫blicas e das escolas privadas.

```{r}
hist(enade14$nu_idade, col="red", main = "Histograma das Idades Registradas no Enade")

```

Mostre agora a nota geral dos alunos das faculdades p√∫blicas e dos alunos das faculdades privadas. O que voc√™ acha desses dados?

```{r}
hist(enade14$nu_idade, col="red", main = "Histograma das Idades Registradas no Enade")

```

B√îNUS: Existe um teste estat√≠stico para verificar se a m√©dia da nota geral desta amostra dos alunos que fizeram ENADE pode ser inferida para toda a popula√ß√£o? Fa√ßa o teste e apresente os resultados. Qual √© o intervalo de confian√ßa do teste?

```{r}
hist(enade14$nu_idade, col="red", main = "Histograma das Idades Registradas no Enade")

```

B√îNUS: Existe um teste estat√≠stico para verificar se a diferen√ßa entre as notas dos alunos das universidades p√∫blicas e dos alunos das universidades privadas √© estatisticamente significante? Fa√ßa o teste e apresente os resultados.

```{r}
hist(enade14$nu_idade, col="red", main = "Histograma das Idades Registradas no Enade")

```

































