---
title: "PROJETO INTEGRADOR - Exercício 4"
data: "10 de abril de 2018"
output: html_notebook 
---

```{r}
install.packages(c("readr","dplyr","descr", "curl"))
library(readr) # Carrega o pacote 
library(dplyr) # Carrega o pacote
library(descr) # Carrega o pacote 
library(curl) # Carrega o pacote 

enade14 <- read_csv2("https://raw.githubusercontent.com/neylsoncrepalde/introducao_ao_r/master/dados/enade_2014_amostra.csv")
```

## Exercícios:

1.  Extraia a média, a mediana, mínimo, máximo, variância e desvio padrão da idade para todos os alunos da nossa amostra aleatória.
    
```{r}

```
    

2.  Elabore uma tabela de frequência da quantidade de alunos por sexo.
    Corrija a variável caso alguma categoria esteja “sobrando”.

3.  Agora extraia a média, a mediana, mínimo, máximo, variância e desvio
    padrão da idade para cada categoria de sexo. Exiba os mesmos
    resultados com um gráfico.

4.  Agora extraia a média, a mediana, mínimo, máximo, variância e desvio
    padrão da idade para cada categoria de cor/raça. Exiba os mesmos
    resultados com um gráfico.

5.  Verifique a distribuição de alunos por região do país. Exiba uma
    tabela de frequências e um gráfico.

6.  Vamos investigar a associação entre a renda e a cor. Faça uma tabela
    cruzada entre essas duas variáveis.

# Desafios:

1.  Guarde a tabela que vc programou no **exercício 6** num objeto.
    Existe algum teste estatístico para sabermos se existe associação
    entre essas variáveis? Rode o teste e apresente os resultados.
    (nível *easy*)

2.  Comente os resultados (nível *medium*)

3.  Verifique a variável categoria administrativa da IES no dicionário
    de variáveis. Recategorize a variável em uma binária: “Pública e
    Privada”. Crie uma nova variável para armezenar esses dados. (nível
    *hard*)

4.  Você consegue descobrir qual foi a média da nota geral dos alunos de
    pedagogia do Izabela Hendrix no Enade 2014? (nível *Chuck Norris*)
